---
title: "meeting information"
author: "xsl"
date: "2020/12/3"
output: word_document
---
# 2020.12.3

- 学习rds文件,是压缩的，写成Excel太大了，容易死机或者容易格式和文本错误

- 正则表达式要会常用的

- str_length 探测长度

- 抓取后的数据清洗和表格清洗（webscrape-03-hack-eps.Rmd）

- 数据要转化为标准数据

- 数据和表格要清洗干净，变为tidy，才能叠起来（是否能从数据库语言中去学习）

- EPS数据库+竹云贸易数据库（2017-2020）

- 竹云数据库数据量极大，国内很好有人用此月度数据进行分析，因此可以多用此数据进行论文写作

- 第一步：打开docker，提供一种虚拟机，不在自己的电脑上运行（长期跑不要调用本地的浏览器）（要安装docker，是个box，黑箱）

- 4445:4444端口要与数据库对话，5901:5900端口，TightVNC来与黑箱对话

- RSelenium服务，转化R语言给其他编程软件

- 用Windows命令窗口查IP地址

- PIN码

- 选定硬参数，就是选定指标

- 2012年之前只有金额，没有数量（EPS数据库）

- 如何做到电脑上运行代码，但投屏出来是虚拟机的操作界面

- 循环怎么操作（代码要懂，要会改和写），要认清循环的是什么，初始化的是什么，初始化的设置

- 往往新数据会比较整齐，越整齐越方便，比较好的东西要往前放，后面差的可以自动补齐

- 能看到的东西后台肯定有，不用点下载也能拿到（当下载有次数限制时）

- 有数据了，可以开始分析数据了

- HS02和HS2012编码口径有些变化，所以需要用矫正指数去矫正，或者去再考虑

- 做数据要先用小数据去做一遍，再去用全部数据去跑

- 初步分析

第一步要解决这个值是文本，要转化为数值，用str函数看数据是什么类型，再用matate函数转换：0101不能转换为数值，会变成101，但value一定要进行转换为数值
```{r}
# 
str  %>%
  mutate(file.name = str_replace_all(变量名, ",", ""))  %>%
  mutate(变量名 = as.numeric(变量名))

# 进行数据汇总分析
filter()  # 过滤
unique()
str()

```

- Null什么都不会，NA没有

- %>%是什么？可以使下一行空两行，表明以下操作都和此行代码是一起的，可以一起读取

-按产品把很多国家加起来

-下一次：理论模型是什么，实证模型是什么（不区分亲密伙伴之类的），操作步骤和主要过程，主要结论

-怎么分析突发事件，能不能把亲密伙伴用一带一路成员国这样的来进行替代，突发事件的理论模型是什么，数据该怎么弄，是根据事件时间拆分吗？做差吗？变动分解？



# 2020.12.10

1. Excel常见快捷键

- ctrl+shift+L 筛选

- 

2. 下一步任务

- 用R将所有数据实现一遍（所有数据已经洗出来了）

- 截面分解用月份数据来做是否合适，因为农产品贸易有季节性，且时间太短，变动不明显

- 每个月份都做差，每个截面上都能算差距，再平均，三个月、半年、一年不明显可以三年五年平均，但有的用月份差异比较明显，比如某月新出台某个政策。

- 现在做的描述性，下一步要做的是回归。某一产品缺失数据太多就直接去掉。

- 时间序列的分析基础上，可以考虑做模型，要找什么模型？模型怎么做？（要去分析牛+易的现有分析）

- 现在是四位数数据，可抓六位数和八位数数据(HS)（研究二位数下的四位数，共197个四位数产品，截面而言有197个样本）

- source()里面是读取哪的R代码，对整个rmarkdown文章进行全局设定。

```{r}
source()  # Read R Code from a File, a Connection or Expressions
```

- 学习paper-01 中的source, 用此

- bib,放参考文献和

- data 放数据的地方

- manuscript 写文章的地方

- pic 放图的地方

- 明白你目前在哪很重要，索引路径：相对路径，绝对路径（source那部分）

- getwd() 用来查看现在运行的文件所在的路径

- 报告应该：理论上是这样的，是这样应用的

- demo(武华庆，高璐璐写，要放图)

- 插入网页链接[文字](链接)

- 插入小图：$\Rightarrow$文字[图片提醒](../pic/fig1.regression outcome.png)

如果要调整图片大小，就调整图片本身大小，不要在渲染出来的网页和word文档中调整

..表示此文档所在路径的上一级目录，这是相对路径法

## 分析数据

1. 参考：analysis-01-eps-case.Rmd

- 比较国家编码变动

- eval = False (这段代码不要放进)

- 线性编程法 %>%

- 右上角历史环境窗口，有data，values和function(目前已加载的函数)

- 左合并，右合并

- 了解循环函数

- filter(str-detect())
2. 

3. 


# 2020年12月25日

## 下一步工作

- rmd技巧学习(学习胡老师的analysis-01) 

- 以后学习analysis-01的写法

## 目前需要做到

- 明确理论模型后，通过爬虫得到分散数据集，需要完整地得到分析数据集，为实证分析做准备

- 下一次给任务，不管会不会做，先把思路明确清晰(列条，如果会操作，就把代码写上，可以让老师改)，再与老师讨论，是大局观，比写代码强

- 不懂的代码，要像写攻略一样写出来

- 要快速跟上老师，如果不懂，要快速写一个demo(要多学习)

- 线性编程法的前提是思路是线性的

- 数据比较

```{r}
setdiff()   # 放在前面是有数据的，放在后面是没有数据的
intersect()   # 你有我也有的数据
```

- 平行计算包purrr::map2（demo老师会给资料)(因为此计算包往往计算大数据，因此每次计算结果都保存下来(write)，免得每次都重新去运算加载)






