---
title: "project-learn-note"
author: "xsl"
date: "2020/12/23"
output: html_document
---

# project 1: 截面数据、时序数据的处理

## 一、可能涉及内容

1. 录入多个文件（录入同一文件夹中所有目录）

2. 数据清洗与整理

3. 循环结构

## 二、教程：数据分析的步骤——要有目标意识

1. 了解数据:要去看数据

- 清洗数据，剔除错误数据。eg.“NA”、“ ”、“NaN(不为数的值)”

2. 汇总

3. 分析(用一些模型)

## 三、**本章学习到：**

1. 显示“无法打开链接”时，一般情况是找不到路径，可以用全路径书写，或者用here::here()函数

2. getwd():查看文件所在目录

3. setwd("路径"):更改文件到"路径"目录，但只是设置临时的工作路径

4. dir.create():创建目录，但不级联，只能创建含一个"/"的路径，需要2个则用2次

5. 读取统一文件夹下多个文件

```{r}
# 胡老师方法（利用有序的文件名读取，并使用for循环结构）（√）
all_files <- list.files("D:/R/project/agri-trade-open/data/eps/import/HS2002")
# 要学会用此省略路径写法("../data/eps/import/HS2002")
n <- length(all_files)   # 计算目录文件夹下的文件数目

path_dir <- here::here("data","eps", "import", "HS2002")
path_file <- paste0(path_dir, "/",all_files)   # 粘贴path_dir记载目录中所有文件的名字到path_file文件中
# path_file()返回路径的文件名部分，path_dir()返回目录部分

tbl_hs2002 <- NULL
for (i in  1:n) {
  tbl_tem <- read_rds(path_file[i])  # read_rds(path),注意不要写成read_rds(file = path)
  tbl_hs2002 <- bind_rows(tbl_hs2002, tbl_tem)
  print(paste0("成功合并到了第", i,"个文件。共有",n,"个文件！"))
}
# for循环：其中的一个路线为：读取记录文件名中的一个文件到tbl_tem里，在合并所有tbl_tem的行到tbl_2002文件中

# 写出文件
write_rds(tbl_hs2002, "D:/R/project/agri-trade-open/data/eps/tbl_hs2002.rds") 
# 为什么用“..”写的路径一直显示不能打开链接？“..”是表示在当前文件所在目录（getwd查看）的前一个目录？？？
```

6. 数据清理（阅读“R-learning-note”的21章）

- 筛选

```{r}
# 方法一：subset
tbl_2002 <- subset(tbl_hs2002,tbl_hs2002$var == "进口金额（美元）")

# 方法二：filter（胡老师倡导）
library("tidyverse")
names(tbl_hs2002)
tbl_2002 <- tbl_hs2002 %>%
  dplyr::filter(var=="进口金额（美元）" )
View(tbl_2002)
```


- 删除(按照某个关键词删除)(!)

```{r}
# 方法一：which筛选，"!"删除
new_2002 <- tbl_2002[which(tbl_2002$country != "世界"),]
view(new_2002)

# 过滤来筛选（用filter替换which),"!"删除
new_2002 <- dplyr::filter(tbl_2002,country !="世界" )
View(new_2002)

```


- 查看数据类型(四种方法)

```{r}
mode(x)   # 查询是什么数据类型(用is.函数来判断也可，但容易走弯路)，常用来判断一个数据框中某个变量是什么类型
mode(new_hs2002$value)

class()  # 函数用来检验数据结构

typeof()   # 查看数据类型最好用此函数

# R语言中数据类型有因子(is.factor)、向量(is.vector)、矩阵(is.matrix)、数组(is.array)、数据框(is.data.frame)、列表(is.list)，同时元素的数据类型有数值型(is.numeric判断)、字符型(is.character判断)、逻辑型(is.logical)
```


- 判断是否为空

```{r}
is.null()  # 判断向量是否为空值

is.na()  # 检测向量数据中是否存在缺失值(判断向量中的元素是否没有值)
```


- [数值型与字符型转换总结|R语言](https://zhuanlan.zhihu.com/p/30981954)

理论部分主要是R for Data Science的向量节选翻译、《R语言实战》第二章2.2创建数据结构、《R in a Nutshell》以及猴子老师的向量PPT。


- 字符型转化为数值型，并将NA转化为0

```{r}
# 检查数据类型并清洗表格（将字符型转化为数值型）(胡老师方法)
mode(new_hs2002$value)
tbl_2002clear <- new_hs2002 %>%
  mutate(value = str_replace_all(value, ",", ""))  %>%
  mutate(value = as.numeric(value))

# 将数据框中的NA转化为0
tbl_2002clear[is.na(tbl_2002clear)] <- 0
```


- [逻辑型向量与比较运算](https://www.math.pku.edu.cn/teachers/lidf/docs/Rbook/html/_Rbook/prog-type-logi.html)

<   <=  >  >=  ==  !=  %in% 分别表示小于、小于等于、大于、大于等于、等于、不等于、属于。 要注意等于比较用了两个等号。%in%是比较特殊的比较，x %in% y的运算把向量y看成集合，运算结果是一个逻辑型向量，第个元素的值为x的第元素是否属于y的逻辑型值。

- [R Brain Storm  R的一些数据分析及公式](https://www.jieandze1314.com/post/cnposts/29/)

- [项目全过程总结，注意里面的数据分析、数据折叠(压缩为list-column data.frame)、数据比较(setdiff()  放在前面是有数据的，放在后面是没有数据的；inersect()你有我也有的数据)、平行计算purrr::map2，如果能将这个文档学好，大数据处理即可操作](https://github.com/huhuaping/agri-trade-open/blob/master/manuscript/analysis-01-eps-case.Rmd)

- [压缩为list-column data.frame](https://stackoverflow.com/questions/9547518/create-a-data-frame-where-a-column-is-a-list)



# project 2:pork-import-data analysis

## 目的

1. 数据收集

- 内容：猪肉进口数据(数量、贸易额、价格$IP=\frac{IValue}{IQuantity}$)，猪肉国内数据(产量、国内市场价格、产值$DValue=DP*DQuantity$)，猪肉国内消费数据(城、乡居民消费猪肉量)，其他数据(汇率数据)

- 学习点：**爬虫**

2. **数据分析(用R进行分析)**

- 

- 

- 另起一列记录数据处理结果

```{r}
d <- transform(d, new = A/B)

# example
women
women2 <- transform(women, new = weight/height)
```


3. 模型建立

4. 文章写作

## 本项目学习总结




















